臺灣桃園地方法院刑事判決　　　　　　100年度審易字第848號
公　訴　人　臺灣桃園地方法院檢察署檢察官
被　　　告　黃立成
指定辯護人　本院公設辯護人林銘宏
上列被告因竊盜案件，經檢察官提起公訴（100 年度偵字第4899
號、第4900號），嗣被告於準備程序進行中為有罪之陳述，經檢
察官聲請改依協商程序而為判決，本院判決如下：
    主  文
黃立成攜帶兇器竊盜，累犯，處有期徒刑拾壹月；又攜帶兇器竊
盜，累犯，處有期徒刑拾壹月。應執行有期徒刑壹年捌月。
    事實及理由
一、本件被告所犯係死刑、無期徒刑或最輕本刑為3 年以上有期
    徒刑以外之罪，其於準備程序中就被訴事實為有罪之陳述，
    經本院告知簡式審判程序之旨，並聽取公訴人、被告及辯護
    人之意見後，爰依刑事訴訟法第273 條之1 第1 項規定合議
    裁定由受命法官獨任進行簡式審判程序。
二、黃立成前(一)於民國93年間因加重竊盜案件，經本院以93年度
    易字第497 號判決判處有期徒刑8 月確定；(二)於93年間因連
    續竊盜案件，經本院以93年度易字第1203號判決判處有期徒
    刑1 年6 月確定；(三)於93年間因施用第二級毒品案件，經本
    院以94年度壢簡字第801 號判決判處有期徒刑5 月確定，並
    與上開(一)(二)各罪刑接續執行，於95年10月13日假釋出監併付
    保護管束，嗣經撤銷假釋，尚餘殘刑有期徒刑6 月又14日，
    復因中華民國九十六年罪犯減刑條例施行，上開(一)至(三)各罪
    刑再經本院以96年度聲減字第3951號裁定各減刑二分之一，
    並更定應執行刑為有期徒刑10月確定，因減刑後已無庸執行
    ，視於96年7 月16日減刑條例施行日為執行完畢日。(四)於95
    年間因施用第一級毒品案件，經本院以96年度桃簡字第524
    號判決判處有期徒刑6 月確定；(五)於96年間因持有第二級毒
    品案件，經本院以96年度壢簡字第1048號判決判處有期徒刑
    6 月確定；(六)於96年間因竊盜案件，經本院以96年度易字第
    791 號判決判處有期徒刑4 月確定。上開(四)至(六)各罪刑嗣經
    本院以96年度聲減字第8625號裁定各減刑二分之一，並合併
    定應執行刑為有期徒刑7 月確定。(七)於96年間因竊盜案件，
    經本院以96年度壢簡字第1767號判決判處有期徒刑6 月，減
    為有期徒刑3 月確定，並與上開已減刑(四)至(六)各罪刑，經本
    院以97年度聲字第597 號裁定合併定應執行刑為有期徒刑10
    月確定。(八)於96年間因加重竊盜案件，經本院以96年度易字
    第1309號判決判處有期徒刑10月確定，與上開應執行刑有期
    徒刑10月接續執行，於98年4 月28日假釋出監併付保護管束
    ，迄於98 年5月7 日保護管束期滿，假釋未經撤銷，其未執
    行之刑以已執行完畢論（於本案均構成累犯）。詎仍不知悔
    改，於99 年7月19日晚間7 時許，在桃園縣中壢市○○路某
    處，見平玉生所有停放在該處之車牌號碼KQ-3768 號自用小
    貨車無人看管且車門未鎖，竟意圖為自己不法之所有，持該
    貨車內客觀上足以傷害人身體得為兇器使用之螺絲起子竊取
    該車，得手後將之作為代步工具，俟並棄置於桃園縣桃園市
    ○○路1216巷口；另於99年8 月3 日晚間7 時許，在桃園縣
    中壢市○○○街321 號旁之空地，見張兆富所有停放在該處
    之車牌號碼2906-TQ 號自用小貨車無人看管且車門未鎖，竟
    意圖為自己不法之所有，持該貨車內客觀上足以傷害人身體
    得為兇器使用之螺絲起子竊取該車，得手後將之作為代步工
    具，俟並棄置於桃園縣桃園市○○路1216巷口，嗣經警循線
    查悉上情。案經桃園縣政府警察局桃園分局報告臺灣桃園地
    方法院檢察署檢察官偵查起訴。
三、證據名稱：
  (一)被告黃立成於警詢、檢察事務官詢問及本院準備程序中之自
    白。
  (二)證人平玉柱、證人即被害人張兆富於警詢及檢察事務官詢問
    時之證述。
  (三)內政部警政署刑事警察局99年10月28日刑醫字第第00000000
    00號、99年12月6 日刑醫字第0990152397號鑑定書各1 份、
    桃園縣政府警察局桃園分局刑案現場勘察紀錄表2 份及採證
    照片共30張。
  (四)臺灣高等法院被告前案紀錄表。
四、本件經檢察官與被告於審判外達成協商之合意且被告已認罪
    ，其合意內容為：就其2 次攜帶兇器竊盜部分，被告願受科
    刑範圍各為有期徒刑11月、11月，應執行有期徒刑1 年8 月
    。經查，上開協商合意並無刑事訴訟法第455 條之4 第1 項
    所列情形之一，檢察官聲請改依協商程序而為判決，本院爰
    不經言詞辯論，於協商合意範圍內為協商判決，合予敘明。
五、附記事項：
  (一)按行為後法律有變更者，適用行為時之法律，但行為後之法
    律有利於行為人者，適用最有利於行為人之法律，刑法第2
    條第1 項定有明文。於被告行為後，刑法第321 條第1 項第
    2 款規定於100 年1 月26日經總統公布修正，於同年月28日
    生效，有關該條款前、後規定之構成要件均屬相同，但修正
    前之法定刑為「6 月以上、5 年以下有期徒刑」，而修正後
    之法定刑則為「6 月以上、5 年以下有期徒刑，得併科新臺
    幣10萬元以下罰金」，比較新、舊法之結果，被告行為時之
    舊法對被告較為有利，揆諸前開刑法第2 條第1 項前段之規
    定，自應適用被告行為時之舊法，即依修正前刑法第321 條
    第1 項之規定論處。
  (二)至被告供稱犯罪所用之螺絲起子2 支，均未扣案，被告於本
    院準備程序中供稱螺絲起子均係在竊取之小貨車上拾取，亦
    非被告所有，又均非違禁物，爰不為沒收之諭知。
六、應適用之法條：刑事訴訟法第273 條之1 第1 項、第455 條
    之4 第2 項、第455 條之8 ，修正前刑法第321 條第1 項第
    3 款、刑法第2 條第1 項前段、刑法第47條第1 項、第51條
    第5 款。
七、本判決除有刑事訴訟法第455 條之4 第1 項第1 款、第2 款
    、第4 款、第6 款、第7 款所定情形之一，或違反同條第2
    項規定者外，不得上訴。
八、如不服本件判決，得自收受判決送達之日起10日內，向本院
    提出上訴書狀，上訴於第二審法院。
本案經檢察官簡方毅到庭執行職務。
中    華    民    國   100    年    6     月    30    日
                        刑事庭  法  官  鍾  雅  蘭
以上正本證明與原本無異。
如不服本判決應於收受判決後10日內向本院提出上訴書狀，並應
敘述具體理由。其未敘述上訴理由者，應於上訴期間屆滿後20日
內向本院補提理由書（均須按他造當事人之人數附繕本）「切勿
逕送上級法院」。
                                書記官  陳  恩  如
中    華    民    國   100    年    6     月    30    日
附錄本件論罪科刑法條：
修正前中華民國刑法第321條
（加重竊盜罪）
犯竊盜罪而有左列情形之一者，處6 月以上、5 年以下有期徒刑
：
一、於夜間侵入住宅或有人居住之建築物、船艦或隱匿其內而犯
    之者。
二、毀越門扇、牆垣或其他安全設備而犯之者。
三、攜帶兇器而犯之者。
四、結夥三人以上而犯之者。
五、乘火災、水災或其他災害之際而犯之者。
六、在車站或埠頭而犯之者。
前項之未遂犯罰之。